Minutes et répertoires du notaire Jean de MONHENAULT, 16 mai 1619 - 1er avril 1655 (étude XXVI)
Archives nationales
Minutes et répertoires du notaire Jean de MONHENAULT (étude XXVI)
16 mai 1619 - 1er avril 1655
MC/ET/XXVI/44-MC/ET/XXVI/156, MC/RE/XXVI/1/A-MC/RE/XXVI/1/B
Etude XXVI; Monhenault, Jean de
n ml
Archives nationales de France
Minutes et répertoires: la loi 2008-696 du 15 juillet 2008 relative aux archives a fixé à 75 ans à compter de la date de l'acte, ou à 25 ans à compter de la date du décès de l'intéressé si ce délai est plus bref, le délai de communication des minutes et répertoires des notaires; ce délai est porté à 100 ans à compter de la date de l'acte si le document se rapporte à un mineur (code du Patrimoine, articles L213-2, 4e d et 5e).
Autres documents de l'étude (dossiers de clients, comptabilité...): s'agissant d'archives privées, ces documents sont communicables selon les modalités fixées par le déposant ou le donateur.
Certains documents ne sont pas accessibles en raison de leur mauvais état de conservation.
Versement
Accès aux instruments de recherche de tous les notaires de l’étude XXVI
Archives de l'étude XXVI
- Minutes de Jean de MONHENAULT, 16 mai 1619 - juin 1684; MC/ET/XXVI/44 - MC/ET/XXVI/156
  - Minutes. 1619, 16 mai - décembre, 16 mai - décembre 1619; MC/ET/XXVI/44
    Informations concernant le classement:
    Le niveau inférieur de description, quand il existe, correspond aux minutes d'actes. Toutes les minutes ne sont pas forcément décrites une à une. Les descriptions de ces minutes sont plus ou moins détaillées.
    - Quittance concernant Nicolas Guyot, maître peintre., 5 novembre 1619; MC/ET/XXVI/44
      Origine de l'information:
      Documents du Minutier central concernant les peintres, sculpteurs et graveurs au XVIIe siècle (1600-1650) (études XXI à CXXII, soit 1585 actes), par Marie-Antoinette Fleury, 1954-1976 (fichier papier entièrement dématérialisé; voir contexte dans le Plan d’orientation général - Notaires de Paris, guides thématiques du Minutier).
      Date de révision: 2010
      Date de création de la notice: 2004
      quittance; Guyot, Nicolas; peintre
  - Minutes. 1620, MC/ET/XXVI/45; registre
    - LE BRETON (Nicolas) Conseiller du Roi et audiencier en sa chambre des Comptes à Paris § Cession de droits successifs à Nicolas LE BRETON, 13 juillet 1620; MC/ET/XXVI/45
      Fichier dit 'général' XVIIe-XVIIIe siècles, par le personnel du Minutier, 1954-1999 ( fichier papier entièrement dématérialisé; voir contexte dans le Plan d’orientation général - Notaires de Paris, guides thématiques du Minutier).
      Date de révision: 2011-2012
      Date de création de la notice: 2010
      transport de droits; Le Breton, Nicolas
  - Minutes. 1621, MC/ET/XXVI/46; registre
    - SAINT-GERVAIS (église) § Plusieurs concessions de bancs et sièges en l'église SAINT-GERVAIS par les marguilliers - 1°/ 20 juin église SAINT-GERVAIS banc clos contre le pilier de la chapelle du Saint-Nom de Jésus à Etienne CONTESSE, notaire au Châtelet et Marguerite GUYET, sa femme. 2°/ Même date: à Guillaume LESPICIER, marchd bourgeois de Paris, permission de faire poser en la nef de l'église au devant du pilier qui est proche de l'oeuvre devant la chaire du prédicateur, une épitaphe sur la tombe de Denise MESNAGER, sa femme., 1621; MC/ET/XXVI/46
      Contesse, Etienne
    - SAINT-GERVAIS église § Plusieurs concessions de bancs en l'. .. par les marguilliers 1°/ 25 août à Pierre MAILIE, marchand de grains à Paris et Marguerite ROLAND, sa femme, d'un siège qui est devant le banc qui appartenait à un nommé CHAMPREGNAULT.; 2°/ même date: autre à René LESCOLLE marchand de blé et bourgeois de Paris qui pourra construire et jouir d'un banc clos à balustres sis au pilier et derrière le banc de BOURGEOIS, maître pâtissier. 3°/ Ier novembre. Idem à Michel RUFFIN, sergent à verge au Châtelet, qui fera construire un banc clos au fond de la nef de l'église derrière la grande porte du côté gauche du grand portail et principale entrée de l'église., 1621; MC/ET/XXVI/46
      Artisans XVIIe, par M. Jurgens, M.A. Fleury, R. Gourmelon et le personnel du Minutier central, 1954-1996 (fichier papier entièrement dématérialisé; voir contexte dans le Plan d’orientation général - Notaires de Paris, guides thématiques du Minutier).
      Maille, Pierre; Roland, Marguerite; Champregnault, M.; Bourgeois, M.; Ruffin, Michel
    - SAINT-GERVAIS église § Plusieurs concessions de bancs par les marguilliers 1°/ 5 août à Marie NIVET, veuve de Pierre GIGOT, marchand bourgeois de Paris, pour la construction et jouissance d'un banc clos à balustres en l'. .. ainsi que la permission de poser une tombe vis-à-vis de ce banc.; 2°/ 25 août. à Guillaume HUOT, servent à verge au Châtelet, de la jouissance d'un siège coté 42 appliqué contre le pilier à main droite joigant le banc du sieur de COURGELLE et dont jouissait Guy SENESCHAL, maître éperonnier à Paris, beau-père de HUOT., 1621; MC/ET/XXVI/46
      Nivet, Marie; Gigot, Pierre; Huot, Guillaume; Courgelle, sieur; Seneschal, Guy
    - SAINT-GERVAIS (église) § Plusieurs concessions de bancs dans l'église SAINT-GERVAIS par les marguilliers. 1°/ 4 juillet: Promesse à Guillaume CHAPELLIER, huissier au Gd Conseil et Denise LE TELLIER, sa femme, de faire construire et remettre un banc qui avait été enlevé par ceux qui avaient eu l'autorisation de faire construire le bâtiment du portail et qui était contre le 4e pilier. 2°/ même date. Promesse à Nicolas FROMANTIN, Mec harcutier de lui laisser la jouissance d'un banc clos à balustres qu'il fera construire en l'église SAINT-GERVAIS, vers la chapelle Saint-Claude 3°/ Autre à Richard TIRAN, marchand de grains, pour la jouissance d'un banc au pourtour du choeur de l'église SAINT-GERVAIS sous la montée du jubé., 1621; MC/ET/XXVI/46
      Chapellier, Guillaume
    - TALON (Charles-François) Docteur en Théologie, curé de l'église Saint-Gervais § Procuration par Charles-François TALON et les marguilliers de l'oeuvre et fabrique de l'église, à René BARRE, procureur en Parlement pour s'opposer à l'entérinement des lettres patentes du Roi obtenues par les marguilliers de Saint-Jean-en-Grève pour faire boucher la rue séparant le cloître de Saint-Jean des maisons de la rue du Monceau, du côté droit en venant de Saint-Gervais., 7 janvier 1621; MC/ET/XXVI/46
      procuration; Talon, Charles-François
    - SAINT-GERVAIS et SAINT-JEAN-en-GRÈVE églises § Opposition des marguilliers de Saint-Gervais aux lettres patentes obtenues par les marguilliers de Saint-Jean-en-Grève pour faire boucher la rue séparant le cloître de Saint-Jean des maisons de la rue du Monceau, du côté droit en venant de Saint-Gervais., 7 janvier 1621; MC/ET/XXVI/46
      Saint-Jean-en-Grève (église); Monceau-Saint-Gervais (rue du)
    - TAPISSERIE (marché de) § Promesse par Jacques BOUCHER et Jean MATHERON, fils de Jean MATHERON dit la Chapelle, se faisant fort de lui, tous marchands tapissiers à Aubusson, à MM. de la cour de Parlement à Paris, de faire toute la tenture de tapisserie à fleur de lys et armoiries de l'écu de France et de Navarre pour la 5e chambre des Enquêtes de ladite Cour, à raison de 15 £ par aune; sur ce prix ils reçoivent 300 £ et l'ouvrage devra être rendu à Paris à la Saint-Martin prochaine., 8 février 1621; MC/ET/XXVI/46
      Boucher, Jacques
    - FONTAINE (Jean) Maître des oeuvres de charpenterie du Roi § Démission d'un banc faisant partie du banc appelé la petite oeuvre dont jouissait défunt .. et derrière la grande oeuvre de l'église Saint-Gervais., 25 février 1621; MC/ET/XXVI/46
      Fontaine, Jean
    - SAINT-GERVAIS (église) § Concession par les marguilliers de l'église SAINT-GERVAIS à Bon de COURCELLES, l'un des marguilliers, d'un siège à coffre avec les petits 'aitz' qui sont dans la nef de l'église SAINT-GERVAIS du côté de la chaire. Ce siège lui est accordé en raison des bons services qu'il rend et du don qu'il a fait à la fabrique d'un ciboire d'argent vermeil doré revenant à 186 livres. Il devra donner 12 deniers parisis de reconnaissance pour chacun des sièges et annuellement., 28 février 1621; MC/ET/XXVI/46
      reconnaissance; Courcelles, Bon de
    - Titre nouvel par Bon de Courcelle, juré vendeur contrôleur de vin, bourgeois de Paris, pour la maison où il demeure, rue Saint-Antoine, paroisse Saint-Gervais, à l'enseigne Le Heaume, tenant à celle d'Etienne Contesse, notaire au Châtelet, demeurant rue Saint-Antoine., 5 mars 1621; MC/ET/XXVI/46
      Notaires des XVIe-XVIIIe siècles (4153 actes), par Claire Béchu, Catherine Grodecki, Marie-Antoinette Fleury, Madeleine Jurgens, Marie-Françoise Limon-Bonnet, Pierre-Yves Louis, Xenia Pamfilova, Isabelle Pebay, v. 1950, 1986-1994 (fichier papier entièrement dématérialisé; voir contexte dans le Plan d’orientation général - Notaires de Paris, guides thématiques du Minutier).
      titre nouvel; Heaume (enseigne du); Saint-Antoine (rue); Contesse, Etienne; Courcelles, Bon de; contrôleur (Ancien Régime); négociant; notaire
    - SAINT-GERVAIS (église) § Concession par les marguilliers de l'église SAINT-GERVAIS à Philbert SANTEUIL, bourgeois de Paris de la jouissance d'un siège qui est le 5e des 6 dont jouissaient les père et mère d'Elisabeth DUCLOU, femme dudit Santeuil, et aussi du banc dans la chapelle Saint-Pierre, à la charge de faire un présent à l'église SAINT-GERVAIS et de payer 64 livres plus 3 sols parisis de reconnaissance par sièges et banc., 7 mars 1621; MC/ET/XXVI/46
      reconnaissance; Santeuil, Philibert
    - CHÂTEAU de FOUGEON près de PONT-sur-SEINE § Démission par François RESONIERE de la garde du CHÂTEAU de FOUGEON à laquelle il avait été commis sous l'autorité de la Cour., 16 mars 1621; MC/ET/XXVI/46
      renonciation; Resonière, François
    - GUILLIN (André) maître sellier ordinaire à Paris, rue de l'Arbre Sec paroisse Saint-Germain l'Auxerrois § Démission du brevet d'apprentissage de Noël CHEVETART chez André GUILLIN, 25 mars 1621; MC/ET/XXVI/46
      contrat d'apprentissage; Guillin, André
    - LE PAULTRE (Jean) maître menuisier rue de Jouy § Apprentissage de François SANDON chez .., 19 avril 1621; MC/ET/XXVI/46
      contrat d'apprentissage; Le Paultre, Jean
    - LASNE (Michel) Graveur taille douce demeurant rue Saint-Jacques, paroisse Saint-Séverin § Apprentissage de Vespatien DARET chez. .., 24 avril 1621; MC/ET/XXVI/46
      contrat d'apprentissage; Lasne, Michel
    - SAINT-GERVAIS (église) § Cession par les marguilliers de l'Oeuvre et fabrique de l'église SAINT-GERVAIS à Valeran PERROCHEL, contrôleur général de la maison de la Reine mère et Catherine POUSSEPIN, sa femme, d'un siège qui est le 3e des six tenant l'un à l'autre, moyennant 60 £ 8 s.; Idem 1621, 20 juin, à Claude BOURGEOIS, pâtissier, bourgeois de Paris, qui a la permission de construire et de jouir d'un banc clos au devant du Ier pilier du bâtiment neuf en entrant à main droite du côté de la nef dans l'église SAINT-GERVAIS, 20 mai 1621; MC/ET/XXVI/46
      Perrochel, Valeran
    - MONTAFIÉ (Anne de) Comtesse de Soissons § Mariage de Françoise de Pisseleu, en présence d'Anne de MONTAFIÉ cousine, 26 mai 1621; MC/ET/XXVI/46
      contrat de mariage; Montafié, Anne de
    - MESSAGER GRANDRYAU (Pierre) MESSAGER ordinaire de Fontenay-le-Comte à Paris § Bail de terres à Pierre GRANDRYAU, 19 juin 1621; MC/ET/XXVI/46
      bail; Grandryau, Pierre
    - MACONNERIE (marché de) § Devis d'ouvrages de maçonnerie, charpenterie, couverture, menuiserie, ferrures, vitrerie, plomberie, par Claude MONNARD [maître maçon demeurant rue et Culture Ste Catherine] aux marguilliers de l'église Saint-Gervais, et marché moyennant 1800 l. pour lesquelles une rente est constituée. A la suite: 1626, 14 juin, réduction de la rente et 1632, 22 juillet, rachat., 20 juin 1621; MC/ET/XXVI/46
      devis; marché; Monnard, Claude; maçon
    - Concession d'un banc clos, en l'église Saint-Gervais, contre le pilier de la chapelle du Saint-Nom de Jésus, à Etienne Contesse, notaire au Châtelet, et Marguerite Guyet, sa femme, demeurant rue Saint-Antoine, par les marguilliers., 27 juin 1621; MC/ET/XXVI/46
      Saint-Antoine (rue); Contesse, Etienne; Guyet, Marguerite; notaire
    - MOULIN à VENT § Promesse, de Nicolas CARON, charpentier au faubourg Saint-Denis, au moulin de la Tour, paroisse Saint-Laurent, à Valentine LECLAIR, femme et procuratrice de Charles DU BELLOY, pour faire un. .. faisant farine de blé et le rendre tournant, travaillant, fait et parfait, la clef à la main à la Saint-Rémy prochaine, moyennant 2700 l. ts., 2 juillet 1621; MC/ET/XXVI/46
      Caron, Nicolas; Leclair, Valentine; Du Belloy, Charles
    - ECOLES (maîtresse des Petites) à Paris LE QUIN (Anne) fille de Valentin LE QUIN, bourgeois de Paris rue et paroisse Saint-Germain-l'Auxerrois, et de Judith VINANT § Mariage de Germain BRETEAU, maître écrivain à Paris, [rue de la Calandre] et d'Anne LE QUIN maîtresse des Petites Ecoles à Paris, [fille de Valentin LE QUIN, bourgeois de Paris et de Judith VINANT, demeurant rue et paroisse Saint-Germain-l'Auxerrois], 4 juillet 1621; MC/ET/XXVI/46
      contrat de mariage; Le Quin, Anne
    - GRAPPE (Simon) maître éperonnier demeurant rue Saint-Martin, devant le grand portail de Saint-Merri § Mise en apprentissage par Pierre NOIRET, maître des petites écoles, [demeurant rue du Monceau, paroisse Saint-Gervais] de François PERRIERS, son neveu, chez. .., 5 juillet 1621; MC/ET/XXVI/46
      contrat d'apprentissage; Grappe, Simon
    - ÉPERONNIER (Me) GRAPPE (Simon) rue Saint-Martin § Apprentissage chez. .., 5 juillet 1621; MC/ET/XXVI/46
    - GARDES de NUIT des marchandises arrivant au port Saint Paul et abreuvoir neuf. § Procuration des GARDES de NUIT à l'un d'entre eux pour faire la recette, durant un an, des droits à eux dûs pour les arrivées des bateaux et marchandises., 18 juillet 1621; MC/ET/XXVI/46
      procuration
    - Mise en apprentissage de Jean Benoist chez Jacques Richard, maître peintre à Paris., 26 juillet 1621; MC/ET/XXVI/46
      contrat d'apprentissage; Benoist, Jean; Richard, Jacques; peintre
    - FRARIN (Louis) Banquier bourgeois de Paris demeurant rue du Temple § Procuration de Louis FRARIN; Deux obligations envers Louis FRARIN, 27 juillet 1621 - 24 novembre 1621; MC/ET/XXVI/46
      procuration; obligation; Frarin, Louis
    - PASSEURS et BATELIERS ès ports de cette ville de Paris § Indemnité des PASSEURS et BATELIERS à deux d'entre eux pour une obligation passée devant CHASTEAU, notaire à Cognac, le 3 de ce mois., 31 juillet 1621; MC/ET/XXVI/46
      obligation
    - LE BAL (Jérôme) Apothicaire de pharmacie de feue la duchesse d'ANGOULEME et maître apothicaire marchand épicier bourgeois de Paris, demeurant rue Saint-Antoine, paroisse Saint-Paul. § Apprentissage de Gédéon RAULET chez Jérôme LE BAL, 18 août 1621; MC/ET/XXVI/46
      contrat d'apprentissage; Le Bal, Jérôme
    - PETIT (Pierre) juré courtier de vins sur le quai du port au Foin, paroisse Saint-Gervais. § Bail à Pierre PETIT d'une maison sur le port au Foin., 21 août 1621; MC/ET/XXVI/46
      bail; Petit, Pierre
    - CHARGEURS et DÉBARDEURS de la marchandise de foin, ès ports de Paris § Conventions entre les courtiers CHARGEURS et DÉBARDEURS de la marchandise de foin, ès ports de Paris pour l'exercice de leur profession., 7 septembre 1621; MC/ET/XXVI/46
      convention
    - LORRAINE (Charles de) duc d'ELBEUF, pair de France, comte d'HARCOURT et de Lislebonne, capitaine de 100 hommes d'armes et de 100 chevau-légers des ordonnances du Roi, demeurant rue Dauphine § Bail par Daniel MARTIN, conseillet et trésorier du duc de GUISE à Madame Henriette de France, en son nom et comme épouse et procuratrice de Charles de LORRAINE, d'une grande maison à plusieurs corps d'hôtels, écuries, cours, jardin, etc. sise au Marais et Couture du Temple, rue d'Orléans, moyennant 3000 £. de loyer annuel., 19 septembre 1621; MC/ET/XXVI/46
      bail; Lorraine, Charles de
    - SAINT-GERMAIN (Jean de) Ouvrier en marbre, demeurant rue Saint-Martin, paroisse Saint-Laurent § Bail par. .. aux fermiers du vin entrant à Paris, d'une salle et lieux dépendant d'une maison rue du faubourg Saint-Martin, près de la fausse porte., 16 novembre 1621; MC/ET/XXVI/46
      bail; Saint-Germain, Jean de
    - MOULIN de COPIN à l'Isle-Adam § Traité entre, Guillaume POILLE, prieur du prieuré Saint-Pierre d'Abeville, demeurant à Paris, et Etienne DEFURAL l'aîné demeurant au moulin de Trillebardou et Etienne DEFURAL le jeune demeurant au..., pour que ceux-ci reconstruisent ce qui a été ruiné et démoli au. .., 19 novembre 1621; MC/ET/XXVI/46
      Poille, Guillaume; Defural, Etienne
    - FAIT-DIVERS § Déclaration de Nicolas COURSELLE, voiturier par eau, rue de la Mortellerie en la maison du Soufflet, comme quoi sur les 9h du soir, étant avec Christophe MONGIN, Jean PAULIN, Laurent VAQUART et Marc PETIT, ils furent boire en la maison des Balances, dite rue, et VAQUART serait sorti seul, attendant ledit COURSELLE pour le frapper plusieur fois de coups d'épée et poignard. Les autres n'y sont pour rien., 1er décembre 1621; MC/ET/XXVI/46
      déclaration; Courselle, Nicolas
    - SAINT-GERVAIS (église) § Bail par les marguilliers de l'église SAINT-GERVAIS à Philippe PRIEUR prêtre habitué en l'église SAINT-GERVAIS, d'une petite maison bâtie de neuf appartenant à l'Oeuvre, sise rue de Longpont au coin du grand portail de l'église, moyennant 180 £ de loyer annuel., 5 décembre 1621; MC/ET/XXVI/46
      bail; Prieur, Philippe
  - Minutes. 1622, MC/ET/XXVI/47; registre
    - MACON (Me) COLLESON Nicolas rue des Juifs § Plusieurs actes par..., 1622; MC/ET/XXVI/47
      Colleson, Nicolas
    - SAINT-GERVAIS (église) (Les marguilliers) § Concession d'un banc attenant au pilier près de celui de la chaire du prédicateur, coté 258, à Léonnard TILLY, marchand bourgeois de Paris et Isabelle BAUCHERON, sa f/e/.; A Jean CHOPILLET, maître coffretier-malletier, d'une maison au bout du Pont N.D., enseignes des images Saint-Gervais et Saint-Prothais, bail moyennant 600 £ de loyer annuel. Autre bail à Pierre GODE, marchand linger de la maison à l'enseigne du Coq en pâte sur ledit Pont, moyennant 750 £, 9 janvier 1622 - 2 février 1622; MC/ET/XXVI/47
      bail; Saint-Gervais, église
    - SAINT-GERVAIS église concessions et baux par les marguilliers § Jouissance d'un banc sous les cloches, coté 4, à Jacques SAVETTIER, marchand de vin bourgeois de Paris qui s'est démis de la jouissance d'un siège vis à vis des bancs qui sont dans le pourtour de la monté du pupitre de l'. ..; 4 mars: Traité entre les Marguilliers et Claude MONNARD, maître maçon, qui réclame des sommes dûes pour plusieurs travaux en l'. .., 2 février 1622; MC/ET/XXVI/47
      Savettier, Jacques; Monnard, Claude
    - Saint Paul (église) § Obligation de Didière LANAYE veuve de Nicolas LAILLÉ, bourgeois de Paris, rue du Vertbois, envers Renaud MESTEYER prêtre habitué et clerc de l'oeuvre et fabrique de l'église Saint Paul, de 315 £. ts. en prêt, 3 février 1622; MC/ET/XXVI/47
      obligation; Saint Paul, église
    - VIEILLE du TEMPLE (rue) maison couverte de tuiles près des Marais § Constitution de rente par Nicolas COLLESON, maître maçon rue des Juifs à prendre sur la. .., moyennant une somme destinée à construire 2 corps de logis à la. ..; Marché de charpenterie audit COLLESON pour deux maisons attenantes au bout de la. .. (5 mars) complément à ce marché et 10 mars: marché de couverture pour lesdites maisons., 25 février 1622 - 3 mars 1622; MC/ET/XXVI/47
      constitution de rente; marché; Vieille-du-Temple (rue); Juifs (rue des)
    - SAROUELLE (Nicolas) maître charpentier rue Saint-Nicolas-des-Champs § Marché de charpenterie pour deux maisons rue Vieille-du-Temple près des Marais, par. .. à Nicolas COLLESON, maître maçon à Paris., 3 mars 1622 - 5 mars 1622; MC/ET/XXVI/47
      marché; Sarouelle, Nicolas
    - SAINT-GERVAIS église § Traité entre les marguilliers, et Claude MONNARD, Maître maçon rue Neuve Sainte Catherine, qui par marché du 23 avril 1616 devant LE NORMAND et de MONHENAULT avait promis de démolir ce qui restait du vieux bâtiment de l'. .. pour y construire le grand portail, piliers et voûtes - ce qui fut fait et expertisé par Perceval NOBLET et AUTISSIER, maçons jurés. MONNARD réclame les sommes qui lui sont dûes pour ces travaux et d'autres en l'. .. Règlement lui en est fait par une constitution de rente A la suite: 1627, 25 février: rachat., 4 mars 1622; MC/ET/XXVI/47
      constitution de rente; marché; Monnard, Claude; Le Normand, M.; Monhenault, M.; Noblet, Perceval; Autisier, M.
    - SAINT-GERVAIS église § Permission, à Marie CAUVIN, veuve de Guillaume PUTHOME, avocat en Parlement, de faire poser en l'. .. une tombe de pierre devant la chapelle des Trois pélerins, du côté de la chapelle Sainte Barbe où ledit PUTHOME a été enterré., 6 mars 1622; MC/ET/XXVI/47
      Cauvin, Marie; Puthome, Guillaume
    - GILLES (Georges) maître couvreur de maisons rue du Mouton § Marché de couverture par. .. à Nicolas COLLESON, maître maçon, pour deux maisons rue Vieille-du-Temple, 10 mars 1622; MC/ET/XXVI/47
      marché; Gilles, Georges
    - SAINT-GERVAIS église § Permission, à Martin CHARTIER, maître tailleur d'habits à Paris, de faire construire un banc clos qui sera adossé contre le Ier pilier à main gauche en entrant dans l'. .. par la porte principale; Jouissance à Pierre GALLAND, sergent à verge au Châtelet d'une place près et derrière le 3e pilier de la nef de l'. .., tirant vers le grand portail, du côté de l'oeuvre, pour y asseoir un siège qu'il pourra faire clore de menuiserie., 20 mars 1622 - 26 mars 1622; MC/ET/XXVI/47
      Chartier, Martin; Galland, Pierre
    - MICHELIN (Anne) femme de Nicolas CHARPENTIER, archér de la Prévôté de l'Ile de France § Transaction par Louis RABACHE, héritier de défunte Anne MICHELIN et créancier de défunt Nicolas CHARPENTIER, 22 mars 1622; MC/ET/XXVI/47
      accord; Michelin, Anne
    - Reconnaissance par Pierre Houallet, marchand de vin à Paris, demeurant en la maison de Guillaume Houalet, son père, rue de Verderet, à l'enseigne des Trois coquelets, d'un écrit de sa main du 24 février 1622, par lequel il doit à Jean-Baptiste Houallet, notaire au Châtelet, la somme de 2000 l., 25 mars 1622; MC/ET/XXVI/47
      Date de création de la notice: 2005
      reconnaissance; Trois Coquelets (enseigne des); Verderet (rue); Houallet, Guillaume; Houallet, Jean-Baptiste; Houallet, Pierre; commerçant; notaire
    - ROUEN (peste à) § Supplique des sous fermiers des Aides en l'élection de Rouen pour obtenir un rabais sur le prix de leurs sous fermes en raison de la peste à ROUEN et de la guerre., 1er avril 1622; MC/ET/XXVI/47
      Rouen, peste à
    - LE MUET (Claude) écuyer et prévôt des Maréchaux de Vézelay, y demeurant ordinairement et actuellement logé au Petit Cerf rue de la Mortellerie à Paris § Vente par Claude LE MUET de son office de PRÉVÔT des MARÉCHAUX de Vézelay, moyennant 7050 £., 6 avril 1622; MC/ET/XXVI/47
      acte de vente; Le Muet, Claude
    - CAULX (Salomon de) Ingénieur ordinaire du Roi et entrepreneur du nettoiement de Paris, demeurant en l'Ile Notre Dame § Marché de nettoiement du quartier de l'Ecorcherie, Place aux Veaux, moyennant 90 £. par Jean CHUPPIN, voiturier par eau, à...; Plusieurs protestations de personnes ayant chez elles l'arrivée des eaux nécessaires au nettoiement et qui désirent la conserver 'parce qu'elle est bonne à boire', auprès de... pour qu'il ne résilie pas le bail fait par Sa Majesté pour le NETTOIEMENT de la ville de Paris avec tombereaux et l'eau, avant les vingt années, les 9 avril, 22 et 27 septembre 1622., 9 avril 1622 - 27 septembre 1622; MC/ET/XXVI/47
      bail; marché; Caulx, Salomon de
    - MEAUX (Moulin à) § Prolongation par Pierre MARTIN, prêtre et aumônier de la cavalerie légère du Roi, demeurant rue Pavée en l'Hôtel d'Angoulême et autres, à Jacques DOUCET, meunier, de la maison et lieux sis sur le Pont aux Moulins de la ville de Meaux., 13 avril 1622; MC/ET/XXVI/47